臺灣高等法院臺中分院刑事判決　　　99年度交上易字第1529號
上　訴　人
即　被　告　謝昕穎
選任辯護人　黃銘煌律師
　　　　　　張庭禎律師
上列上訴人即被告因過失傷害案件，不服臺灣臺中地方法院99年
度交易字第691號中華民國99年10月11日第一審判決（起訴案號
：臺灣臺中地方法院檢察署99年度調偵字第351號），提起上訴
，本院判決如下：
    主  文
上訴駁回。
謝盺穎緩刑伍年，並應於緩刑期內，向臺灣臺中地方法院100年
度司中移調字第52號損害賠償事件之相對人李錫榮支付如附表所
示之損害賠償金。
    理  由
一、本案經本院審理結果，認第一審判決認事用法及量刑均無不
    當，應予維持，並引用第一審判決書記載之事實、證據及理
    由（如附件）。
二、本件上訴人即被告謝昕穎提起上訴意旨略以：本件發生時
    間係民國98年7月24日19時37分許，被害人李錫榮卻遲至98
    年7月25日0時0分始6抽血檢驗體內酒精濃度，雖然檢驗結果
    為9MG/DL，換算為呼氣濃度為0.045MG/L，但中間已間隔4小
    時23分，因身體酒精代謝作用關係，被害人李錫榮於案發當
    時血液酒精濃度經換算結果應為百分之0.07475MG/DL～0.10
    543MG/DL，已違反道路交通安全規則第114條第2款「血液中
    酒精濃度超過百分之0.05以上」之規定，本案系爭道路應
    係雙向六車道路段（即二快車道、二機車優先道、二慢車道
    ），屬於劃有慢車道之道路，原審判決認定系爭車道未劃設
    慢車道顯有違誤，而被害人李錫榮騎駛屬於慢車之腳踏車，
    依規定應在劃設之慢車道上靠右順序行駛，不得侵入快車道
    或人行道行駛，卻行駛於快車道，致發生本件車禍。從而本
    件車禍之發生，被害人李錫榮應負完全責任或主要責任。又
    被告已與告訴人達成和解，請求從輕量刑，並宣告緩刑等語
    。
三、按量刑輕重係屬事實審法院得依職權自由裁量之事項，苟已
    斟酌刑法第57條各款所列情狀而未逾越法定刑度，不得遽指
    為違法（參最高法院72年度台上字第6696號、75年度台上字
    第7033號判例要旨），且在同一犯罪事實與情節，如別無其
    他加重或減輕之原因，下級審量定之刑，亦無過重或失輕之
    不當情形，則上級審法院對下級審法院之職權行使，原則上
    應予尊重（參最高法院85年度臺上字第2446號判決）。
四、經查：
(一)、本件道路交通事故當事人酒精測定紀錄表雖記載：被害人李
    錫榮於測定時間98年7月25日0時0分，以抽血檢驗酒精濃度
    ，檢驗結果為9MG/DL，換算呼氣濃度為0.045MG/L（參警卷
    第12頁），惟經本院向中山醫學大學附設醫院調取被害人李
    錫榮之病歷資料核閱結果，被害人李錫榮於98年7月24日19
    時55分被送至中山醫學大學附設醫院急診後，該醫院旋於當
    天19時58分送血檢查，亦即於19時55分至58分即已進行抽血
    動作，此有該病歷在卷可稽。足徵前揭98年7月25日0時0分
    ，應係血液檢測時間，而非抽血時間，是以本件血液檢體自
    無與案發時間間隔4小時23分之情形。
(二)、臺中縣政府警察局烏日分局以99年12月17日中縣烏警交字第
    0990032603號函檢附之現場圖及照片顯示：本件案發道路係
    雙向各一快車道及機車優先道，雙向車道中間劃有雙黃分向
    限制線（參本院卷第39-45頁），另臺中市烏日區公所以99
    年12月15日烏鄉工字第0990024316號函覆本院記載：本鄉○
    ○路○段（281號前後）由東往西方向，目前係雙向單車道及
    劃設機車優先道，並無另外劃設慢車道，並檢附現場照片1
    張供參（參本院卷第37-38頁）。顯見本件案發路段並未劃
    設慢車道。而本件既未劃設慢車道，則被害人李錫榮於騎駛
    腳踏車直行至肇事地點時，因閃避在機車優先道上之被告車
    輛而行駛至內側快車道上，亦非能予以苛責。
(三)、被告所從以處罰之刑法第284條第1項後段過失致重傷害罪，
    其法定刑為「1年以下有期徒刑、拘役或1000元以下罰金」
    ，是以原審依刑法第57條之規定審酌「被告輕忽行車規則，
    肇致本件車禍，使被害人受有嚴重傷勢，造成被害人身心痛
    苦，且對於被害人家屬造成精神上及經濟上重大負擔，並考
    量被告犯後坦承犯行之犯後態度，被告過失之程度及尚未與
    被害人達成和解」等情，量處被告有期徒刑8月，並未逾越
    法定刑度，亦無過重或失輕之明顯不當情形，依前揭說明，
    本院即應予尊重。
(四)、綜上，本院認被告上訴意旨，仍執前詞指摘原審判決不當，
    提起上訴，為無理由，應予駁回。
五、被告於本院審理期間，已於100年5月19日與告訴人羅崇珍（
    即被害人李錫榮之妻）達成和解，被告依約定應給付被害人
    新臺幣（下同）640萬元（包括保險金），目前已經給付490
    萬元，剩餘150萬元，自102年8月1日起至108年10月1日止，
    於每月1日前各給付2萬元，至全部清償完畢止，此有臺灣臺
    中地方法院100年度司中移調字第52號調解程序筆錄在卷可
    佐（參本院卷第73頁），並經被告及告訴人之代理人林錦隆
    律師在本院審理中陳述明確（參本院卷第84頁背面筆錄），
    且被告未曾受有期徒刑以上刑之宣告，此有臺灣高等法院被
    告前案紀錄表在卷可證，今年大學剛畢業已考取研究所準備
    就讀，此經被告陳明在卷，本院爰審酌本件過失致重傷害罪
    依刑法第287條規定屬告訴乃論之罪，若被告在原審即與告
    訴人達成和解，一般情況告訴人應會撤回告訴，及檢察官、
    告訴人之代理人林錦隆律師均表示同意予以被告緩刑（參本
    院卷第84頁背面、85頁筆錄）等情，認被告經此次起訴審判
    教訓後，當知所警惕，信無再犯之虞，本件所宣告之刑以暫
    不執行為適當，乃併予宣告被告緩刑五年，以啟自新。又被
    告雖已給付490萬元賠償金，惟本院為督促其確實履行尚未
    支付之150萬元賠償金，復參酌檢察官及告訴人之代理人林
    錦隆律師於本院審理時均陳稱應以履行尚未支付之150萬元
    賠償金作為緩刑之條件等語（參本院卷第73頁筆錄），乃認
    有依照刑法第74條第2項第3款規定，命被告履行該調解條件
    之必要，而併為如主文所示附負擔之宣告。被告爾後如有違
    反此項負擔情節重大，足認宣告緩刑難收預期效果時，告訴
    人得依刑法第75條之1第1項第4款之規定，向檢察官陳報，
    由檢察官斟酌情節為撤銷緩刑宣告之聲請。
據上論斷，應依刑事訴訟法第373條、第368條，刑法第74條第1
項第1款、第2項第3款，判決如主文。
本案經檢察官徐錫祥到庭執行職務。
中    華    民    國   100    年    7     月    14    日
            刑事第七庭    審判長法  官  林  榮  龍
                                法  官  王  義  閔
                                法  官  李  秋  娟
上列正本證明與原本無異。
不得上訴。
                                書記官  詹  錫  朋
中    華    民    國   100    年    7     月    14    日
附表：
┌──────────────────────────┐
│被告應向臺灣臺中地方法院100年度司中移調字第52號損害 │
│賠償事件之相對人李錫榮給付新臺幣（下同）150萬元，其 │
│給付方法為：自民國102年8月1日起至108年10月1日止，於 │
│每月1日前各給付2萬元，至全部清償完畢止，如有一期未履│
│行，視為全部到期。                                  │
└──────────────────────────┘